# 请教陈版，关于新金融工具预期信用损失迁徙率

提问人：Manson_Luci 时间：2019-11-25 18:36:58
某上市公司今年执行新金融工具准则，之前应收账款都是用账龄分析法计提坏账准备，如果执行新金融工具用迁徙率计算会与原账龄分析法差异较大，是否能够沿用以前的账龄分析法，不采用迁徙率计算？

回答人：chenyiwei
新旧准则的理念不同，继续沿用原准则下的做法不符合新准则规定。但另一方面，新旧准则下采用不同方法计算的 2018 年 12 月 31 日/2019 年 1月 1 日坏账准备金额不应有重大差异，理论上应是后者略大于前者。

提问人：Manson_Luci 时间：2019-11-26 15:24:28
陈版，您所说的 “新旧准则下采用不同方法计算的 2018 年 12 月 31 日/2019 年 1 月 1 日坏账准备金额不应有重大差异”，是否可以理解为如按迁徙率计算的应计提坏账准备与原按账龄分析法计提的坏账准备如存在重大差异，则可能表明原账龄分析法的坏账准备估计比例可能并不能代表预期损失，从而需要分析差异原因，视情况作为前期差错更正或会计估计变更？

回答人：chenyiwei
是。

提问人：cheryl2016 时间：2019-11-29 10:34:36
请教陈版，如果我用旧准则的坏账计提比例和迁徙率计算出的 2018.12.31和 2019.1.1 的坏账准备余额，比较得出旧准则的余额明显大于迁徙率计算结果。是否表明旧准则的坏账计提比例能够反映企业的预期损失，可以沿用原计提比例测算坏账准备的余额。

回答人：chenyiwei
“旧准则的余额明显大于迁徙率计算结果” 这首先应检查你在新准则下的计算结果是否合理？